臺灣高等法院臺中分院刑事判決　九十四年度上訴字第九四一號
上　訴　人　臺灣台中地方法院檢察署檢察官
被　　　告　乙○○　男　二十七歲（民國六十六年七月二十四
　　　　　　日生）
　　　　　　住台中縣梧棲鎮○○○街二二二號
　　　　　　居臺灣臺中監獄
　　　　　　身分證統一編號：Ｍ一二一四九一七五號
右上訴人因毒品危害防制條例案件，不服臺灣台中地方法院九十
四年度訴字第三十六號中華民國九十四年三月二十四日第一審判
決（起訴案號：臺灣台中地方法院檢察署十三年度偵字第四四七
二、四六八三號，併辦案號：九十四年度毒偵字第七八六、一五
○九號)，提起上訴，本院判決如左：
      主  文
原判決撤銷。
乙○○連續施用第一級毒品，累犯，處有期徒刑壹年貳月。扣案
之第一級毒品海洛因壹包（淨重：零點零公克）沒收銷燬之、
包裝袋壹個沒收。
      事  實
一、乙○○前因竊盜案件，經台灣台中地方法院判處有期徒刑十
    月確定，甫於民國 ( 下同)九十三年一月五日縮短刑期滿執
    行完畢。又曾因施用毒品案件，經台灣台中地方法院以九十
    二年度毒聲字第八二四號裁定送觀察勒戒後，認無繼續施用
    毒品傾向，經臺灣臺中地方法院檢察署檢察官於九十二年十
    月十六日以九十二年度毒偵字第五八一號為不起訴處分，並
    於九十二年十月十七日執行完畢釋放。詎仍不知戒絕，於觀
    察勒戒執行完畢釋放後五年內，竟基於施用第一級毒品之概
    括犯意，自九十三年十月三十一日某時起至九十四年三月一
    日某時許止，在臺中縣梧棲鎮○○○街二二二號住處，以將
    海洛因摻入香菸內點火吸食之方式，連續施用第一級毒品海
    洛因多次，平均約一週施用一次。嗣為警先於九十三年十一
    月二日清晨五時許在臺中縣梧棲鎮○○○街與梧棲路口處查
    獲，扣得乙○○所有之第一級毒品海洛因一包（驗後淨重：
    ○．○三公克），採其尿液送驗結果呈嗎啡陽性反應；再於
    九十三年十一月十三日二十一時三十分許，在臺中縣梧棲鎮
    ○○○街二二二號住處查獲，採其尿液送驗結果亦呈嗎啡陽
    性反應；又於九十三年十二月二十三日七時十分許，在臺中
    縣清水鎮○○路與港口路口查獲，採其尿液送驗結果呈嗎啡
    陽性反應；復於九十四年三月三日下午三時三十分許，在台
    中縣梧棲鎮○○○街二二二號查獲，採其尿液送驗結果呈嗎
    啡陽性反應。
二、案經臺中縣警察局清水分局報告臺灣臺中地方法院檢察署檢
    察官偵查起訴及併案審理。
      理  由
一、右揭事實，業據被告乙○○於本院審理時坦承不諱，且被告
    四次為警查獲後，經採集其尿液送驗結果均呈嗎啡陽性反應
    ，有中山醫學大學附設醫院藥物濫用檢測中心尿液篩檢報告
    三份及詮昕科技股份有限公司濫用藥物尿液檢驗報告一份在
    卷可稽（見九十三年度毒偵字第四四七二號卷第三十六頁、
    九十三年度毒偵字第四六八三號卷第三十一頁、九十四年度
    毒偵字第七八六號第十一頁、九十四年度毒偵字第一五○九
    號第四十二頁），又扣案之白色粉末一包（驗後淨重：○．
    ○三公克）經送法務部調查局鑑驗之結果，含有第一級毒品
    海洛因之成分，亦有法務部調查局九十三年十二月十四日調
    科壹字第一二○○一四七九六號鑑定通知書一紙（九十三年
    度毒偵字第四四七二號卷第三十七頁）在卷可稽，足認被告
    自白與事實相符。本案事證明確，被告犯行應堪認定。
二、被告曾因施用毒品案件，經法院裁定送觀察勒戒後，認無繼
    續施用毒品傾向，經臺灣臺中地方法院檢察署檢察官於九十
    二年十月十六日以九十二年度毒偵字第五八一號為不起訴處
    分，並於九十二年十月十七日執行完畢釋放等情，有臺灣臺
    中地方法院檢察署刑案資料查註紀錄表及臺灣高等法院被告
    前案紀錄表在卷可按，被告於前開觀察勒戒執行完畢釋放後
    五年內，再犯本案施用毒品之犯行，依毒品危害防制條例第
    二十三條第二項之規定，自應依法論科。
三、核被告所為，係犯毒品危害防制條例第十條第一項之施用第
    一級毒品罪。被告於施用第一級毒品前後持有第一級毒品之
    低度行為，為施用之高度行為所吸收，不另論科。被告先後
    多次施用第一級毒品海洛因之犯行，所為時間緊接，犯罪構
    成要件相同之罪，顯係基於概括犯意為之，應依連續犯之規
    定論以一罪，並加重其刑。公訴人雖僅就被告於九十三年十
    月三十一日某時許起至同年十一月十一日止施用第一級毒品
    海洛因之犯行提起公訴，惟被告其餘施用海洛因之犯行（含
    九十四年度毒偵字第七八六號、一五○九號移送併辦部分）
    與起訴判罪部分間有連續犯之裁判上之一罪關係，為起訴效
    力所及，本院自應併予審理。被告前因竊盜案件，經台灣台
    中地方法院判處有期徒刑十月確定，甫於九十三年一月五日
    縮刑期滿執行完畢，有臺灣高等法院被告前案紀錄表在卷可
    參，於五年以內再犯本件有期徒刑以上之罪，為累犯，依刑
    法第四十七條之規定遞加其刑。原審予以論罪科刑固非無見
    ，惟原審未及就被告九十三年十二月二十三日以後至九十四
    年三月一日間施用之犯行併審，尚有未洽。檢察官以此為由
    上訴，核有理由，應由本院將原審判決撤銷改判。爰審酌被
    告施用毒品除戕害自身健康外，併對社會秩序產生不良影響
    ，及其施用之期間、次數，暨犯罪後坦承罪行，態度良好等
    一切情狀，量處如主文第二項所示之刑。扣案之第一級毒品
    海洛因一包（不含包裝袋，驗後淨重：○．○三公克）為毒
    品，應依毒品危害防制條例第十八條第一項前段之規定，宣
    告沒收銷燬之。包裝袋一個係被告所有供犯罪使用之物，依
    刑法第三十八條第一項第二款規定宣告沒收。另九十三年十
    一月十三日為警查獲時扣得案之注射針筒一支，被告堅詞否
    認係其本案施用毒品所用之物，辯稱：是之前觀察勒戒前所
    使用而丟在那裡的，可能是不小心掉在櫃子下面，下面又長
    年沒有打掃，所以就一直沒有發現等語（見原審卷第五十二
    頁），核與九十三年十一月十三日為警查獲時之現場照片（
    九十三年度毒偵字第四六八三號卷第十八頁）所示相符，所
    辯尚非無據，復查無積極證據，足認係本案施用毒品所用之
    物，爰不為沒收之諭知，另九十四年三月三日查獲之安非他
    命吸食器一支與本件犯罪無涉，亦不為沒收之諭知，附此敘
    明。
四、據上論斷，應依刑事訴訟法第三百六十九條第一項前段、第
    三百六十四條、第二百九十九條第一項前段、毒品危害防制
    條例第十條第一項、第十八條第一項前段、刑法第十一條前
    段、第五十六條、第四十七條、第三十八條第一項第二款，
    判決如主文。
    本案經檢察官甲○○到庭執行職務。
中　　華　　民　　國　　94　　年　　6 　　月　　16　　日
                      臺灣高等法院臺中分院刑事第九庭
                            審判長法　官　陳　筱　珮
                                  法　官　張　國　忠
                                  法　官　康　應　龍
上列正本證明與原本無異。
如不服本判決應於收受送達後十日內向本院提出上訴書狀，其未
敘述上訴之理由者並得於提起上訴後十日內向本院補提理由書（
均須按他造當事人之人數附繕本）。
                                  書記官　許　書　瑜
中　　華　　民　　國　　94　　年　　6 　　月　　16　　日
                                                      Ｉ
